【裁判字號】    97,智,18
【裁判日期】    970829
【裁判案由】    侵權行為損害賠償
【裁判全文】
臺灣板橋地方法院民事裁定                97年度智字第18號
原      告  訊凱國際股份有限公司
法定代理人  乙○○
訴訟代理人  丙○○
被      告  銀欣科技股份有限公司
法定代理人  甲○○
上列當事人間請求侵權行為損害賠償事件，本院裁定如下：
    主      文
本件移送智慧財產法院。
    理      由
一、本件原告起訴主張略以：被告未獲原告授權同意，製造販賣
    與原告所有新型第185566號「中央處理器導熱管散熱器」專
    利權主要保護範圍相同之侵權產品─CPU 散熱器（產品型號
    ：NT02、NT05），被告不僅於該公司網站上展示陳列向消費
    者促銷，亦於市場販售，被告製造、販賣侵害原告前揭專利
    之侵權產品，侵害原告之專利權，並致消費者對屬原告專利
    權之真正產品與之發生混淆，併侵害原告之商譽，爰依專利
    法及民法之規定提起未件訴訟。並聲明：(一)被告應給付原告
    新台幣500,000 元及自96年5 月8 日起至清償日止，按年息
    5 ％計算之利息；(二)被告應將侵害原告新型專利證書號第18
    5566號專利之原料產品予以銷毀；(三)被告不得製造、為販賣
    之要約、販賣、使用或為上述目的而進口其公司型號NT02、
    NT05及其他侵害原告專利證書號第185566號專利之產品。(四)
    被告應將如「附表一」所示之道歉啟示，以16號字體及高12
    公分、寬15公分之版面，於該公司網站首頁、點選「產品資
    訊」之「散熱系統」選項而產生出之網頁首頁刊登7 日；及
    將如「附表二」所示之道歉啟事，以16號字體及高26公分、
    寬18公分之版面（四分之一版面）於中國時報、聯合報、自
    由時報、電子時報全國版面之產業版首頁刊登一日。
二、按訴訟之全部或一部，法院認為無管轄權者，依原告聲請或
    依職權以裁定移送其管轄法院，民事訴訟法第28條第1 項定
    有明文。次按智慧財產法院組織法第3 條第1 款、第4 款所
    定之民事事件，由智慧財產法院管轄，智慧財產案件審理法
    第7 條定有明文。而「依專利法、商標法、著作權法、光碟
    管理條例、營業秘密法、積體電路電路布局保護法、植物品
    種及種苗法或公平交易法所保護之智慧財產權益所生之第一
    審及第二審民事訴訟事件」，即屬智慧財產法院組織法第3
    條第1 款所定應由智慧財產法院管轄之案件；另「其他依法
    律規定或經司法院指定由智慧財產法院管轄之案件」，亦屬
    智慧財產法院管轄之案件，此觀智慧財產法院組織法第3 條
    第4 款規定即明；而當事人以一訴主張單一或數項訴訟標的
    ，其中主要部分涉及智慧財產權，如係基於同一原因事實而
    不宜割裂者，均為智慧財產權訴訟，復經司法院以97年4 月
    24日院台廳行一字第0970009021號令指定在案。
三、查本件原告係以被告侵害其新型專利為由，依專利法及民法
    之規定而提起訴訟，是本件係屬依專利法所保護之智慧財產
    權益所生之第一審民事訴訟事件至為明確。原告起訴時，智
    慧財產法院既已於97年7 月1 日設立，則本件關於智慧財產
    權之事件，自應由具有專業知識與能力之智慧財產法院管轄
    並審理，最符當事人之利益，且原告起訴時亦未提出兩造合
    意由普通法院管轄之證明文件，原告逕向本院起訴，顯有違
    誤，爰依職權將本件移送於該管轄法院。
四、依前開法條，裁定如主文。
中    華    民    國    97    年    8     月    29    日
                  民事第二庭    法  官  程怡怡
以上正本係照原本作成
如不服本裁定應於送達後10日內向本院提出抗告狀，並繳納抗告
費新臺幣1,000元
中    華    民    國    97    年    8     月    29    日
                                書記官  華海珍


司法院資訊處製作；財團法人民間司法改革基金會備份。
